# 请教衬板，软件是否确认无形资产的问题

提问人：erase12345 时间：2020-03-25 08:05:26
1 、 2019 年 1 月 1 日，A公司向B公司采购了财务系统，合同约定的总价款为 100 万。分为两部分，第一部分为软件实施费，指的是B公司派员工去A公司安装软件等所产生的费用，金额为 80 万元。第二部分为软件账号授权许可租赁费，为 20 万元，使用期限为 1 年。 1 年后到期，若要续约，则续每年支付 20 万元的租赁费。
问题： 80 万元的软件实施费和后续每年的 20 万元租赁费应该如何进行会计处理？
2 、C公司为餐饮行业，在商业繁华的地带租赁店铺用于开业。 2019 年 1 月 1 日，向D公司采购了餐饮管理系统，由D公司派人来C公司店铺进行系统的安装，工嗯功能较为广泛，如点菜管理、收银管理等。金额为 500 万元。
问题：系统安装完成验收后，该系统是该列入为无形资产还是长期待摊费用？
谢谢陈老师！

回答人：chenyiwei
1 、 80 万元作为无形资产成本，在预计使用年限内摊销； 20 万元因为授权使用期限只有一年，后续如再使用需继续续费，且续费价格也是每年 20 万元，故直接计入费用处理（也可以确认为其他流动资产，在 12 个月内分摊）。
2 、无形资产。